【裁判字號】    90,易,378
【裁判日期】    900803
【裁判案由】    傷害
【裁判全文】
臺灣宜蘭地方法院刑事判決                            九十年度易字第三七八號
    公  訴  人  臺灣宜蘭地方法院檢察署檢察官
    被      告  乙○○
右列被告因傷害案件，經檢察官提起公訴（九十年度偵續字第一七號），本院判決如
左：
   主  文
乙○○傷害人之身體，處拘役貳拾日，如易科罰金以參佰元折算壹日。緩刑貳年。
   事  實
一、乙○○於民國九十年一月十三日中午十二時許，在宜蘭縣員山鄉○○村○鄰○○
    路二十四號之一之住處，因觀看電視音量過大，不滿姑姑丙○○之言語管教，而
    與丙○○發生爭執，並竟基於傷害他人身體之犯意，持家中所用之掃把一支，以
    掃把柄毆打丙○○之腹部，造成丙○○腹部二處挫傷之傷害。
二、案經丙○○告訴台灣宜蘭地方法院檢察署檢察官偵查起訴。
    理  由
一、訊據被告乙○○固坦承有因觀看電視之音量問題，而與當時於上開住處之姑姑即
    告訴人丙○○發生爭執，惟矢口否認有何傷害之犯行，辯稱：當時是丙○○要去
    將電視轉小聲，然伊因會聽不到，就與姑姑發生爭執並對罵，後來姑姑要持椅子
    打伊時，自己有跌倒，伊並沒有打丙○○，不知道其傷從何而來云云。經查，右
    揭事實，業據告訴人丙○○指訴稱當時於被告家中，因其患有心臟病，而要其姪
    子即被告乙○○將電視轉小聲一點，然乙○○不肯，所以就自己去調整電視音量
    ，不料被告竟持掃把柄打其腹部等情甚詳，並有行政院衛生署宜蘭醫院驗傷診斷
    書一紙存卷可參。再者，告訴人驗傷結果係呈腹部挫傷，而判斷致傷原因及凶器
    種類可能為鈍器或腳踢造成，亦與告訴人前揭指訴大致相符。參以被告亦自承有
    因告訴人自行調整電視音量，而與告訴人發生爭執及對罵，顯見雙方當時確有爭
    執場面與發生糾紛，是可堪信告訴人所言真實。且被告與其父親黃瀚敦曾於九十
    年二月四日親至告訴人家中致歉，並依告訴人之夫甲○○所擬之道歉立據書，親
    閱後簽名，除據被告與其父親即證人黃瀚敦陳稱在卷外，亦據證人即甲○○證稱
    ：因其妻不在家，而被告父女前來道歉，所以就依照告訴人以前所陳述之事實擬
    寫一份道歉立據書給被告父女簽名等語，被告既親閱道歉立據書並簽名，而請求
    姑姑就當日之言語辱罵及傷害行為原諒等情，亦見告訴人前揭指訴為可採而無瑕
    疵，而被告僅坦承有與告訴人發生爭執而空言否認傷害云云，尚不足採。
二、核被告所為，係犯刑法第二百七十七條第一項之傷害罪。爰審酌被告犯罪之動機
    、目的、手段、對告訴人所造成之損害、與告訴人之關係、已立道歉書請求原諒
    此有道歉立據書一紙存卷足參，及犯罪後之態度等一切情狀，量處如主文所示之
    刑，並諭知易科罰金之折算標準。又被告所持用之掃把一支，為被告家中所用之
    物，並非屬被告所有及管領，爰不宣告沒收。又被告未曾受有期徒刑以上刑之宣
    告，此有台灣高等法院檢察署刑案紀錄檢覆表可查，被告經此教訓當知警惕，應
    無再犯之虞，本院認前所宣告之刑以暫不執行為適當，爰併宣告緩刑二年以啟自
    新。
據上論斷，應依刑事訴訟法第二百九十九條第一項前段、刑法第二百七十七條第一項
、第四十一條第一項、第七十四條第一款、罰金罰鍰提高標準條例第一條前段、第二
條，判決如主文。
本案經檢察官廖允松到庭執行職務。
中      華      民      國      九十      年     八     月     三       日
                                台灣宜蘭地方法院刑事第二庭
                                    法  官  蔡  仁  昭
右正本證明與原本無異。
如不服本判決，應於判決送達後十日內向本院提出上訴狀( 應附繕本 )，上訴於
臺灣高等法院。
                                    書記官  陳  旺  誠
中      華      民      國      九十      年     八     月     七       日


司法院資訊處製作；財團法人民間司法改革基金會備份。
